臺灣臺中地方法院民事裁定　　　　　 100年度消債聲字第67號
聲請人即債務人　方美玲
債權人　萬泰商業銀行股份有限公司
法定代理人　盧正昕
債權人　聯邦商業銀行股份有限公司
法定代理人　李憲章
債權人　花旗(台灣)商業銀行股份有限公司
法定代理人　管國霖
債權人　大眾商業銀行股份有限公司
法定代理人　陳建平
上列當事人間聲請消費者債務清理事件，本院裁定如下：
    主  文
聲請人即債務人方美玲應予免責。
    理  由
一、按債務人有下列各款情形之一者，法院應為不免責之裁定，
    但債務人證明經普通債權人全體同意者，不在此限：一、於
    七年內曾依破產法或本條例規定受免責；二、隱匿、毀損應
    屬清算財團之財產，或為其他不利於債權人之處分；三、捏
    造債務或承認不真實之債務；四、因浪費、賭博或其他投機
    行為，致財產顯然減少或負擔過重之債務，而生開始清算之
    原因；五、於清算聲請前一年內，已有清算之原因，而隱瞞
    其事實，使他人與之為交易致生損害；六、明知已有清算原
    因之事實，非基於本人之義務，而以特別利於債權人中之一
    人或數人為目的，提供擔保或消滅債務；七、隱匿、毀棄、
    偽造或變造帳簿或其他會計文件之全部或一部，致其財產之
    狀況不真確；八、故意於財產及收入狀況說明書為不實之記
    載，或有其他故意違反本條例所定義務之行為，消費者債務
    清理條例第134條固定有明文。惟債務人有前條各款事由，
    情節輕微，法院審酌普通債權人全體受償情形及其他一切情
    狀，認為適當者，得為免責之裁定，復為同條例第135條所
    明定。
二、聲請人即債務人方美玲聲請消費者債務清理事件，前經本院
    裁定開始清算程序，現該清算程序並經本院裁定終結確定在
    案，有各該案卷可稽。查本件聲請人即債務人雖有消費者債
    務清理條例第134條第四款所定之情事，有各債權人提供之
    消費明細資料表在卷可參，惟查：依各債權人提出之相關消
    費明細資料所示，該聲請人即債務人自中華民國(下同)89年
    1月起至同年3月止，每月各還款新臺幣(下同)10,000元、4
    月還款15,000元(無消費)、5月、6月各還款5,000元、7月預
    借現金40,000元，但還款達10,000元、8月借款20,000元，
    還款8,000元、9月還款9,000元、10月借款20,000元、還款
    10,000元、11月還款11,000元、12月還款11,000元、90年1
    月還款12,000元(無消費)、2月還款13,000元、3月還款12,0
    00元(無消費)、4月還款12,000元、5月借款40,000元，還款
    10,000元、6月還款12,000元(無消費)、7月還款12,000元、
    8月借款20,000元、還款10,000元、9月借款30,000元、還款
    12,000元、10月借款10,000元、還款12,000元、11月還款15
    ,000元、12月還款14,000元(無消費)、91年1月還款13,000
    元、2月還款14,500元、3月及4月各還款13,000元(均無消費
    )、5月還款12,000元、6月還款10,000元(無消費)、7月還款
    11,000元、8月還款11,000元(無消費)、9月還款10,000元、
    10月還款7,000元、11月還款8,500元、12月還款6,000元、9
    2年1月還款11,000元(無消費)、2月還款10,000元(無消費)
    、3月借款40,000元、還款10,000元、4月還款7,000元、5月
    還款7,000元(無消費)、6月還款7,000元(無消費)、7月還款
    6,000元、8月還款6,000元、9月還款7,000元(無消費)、10
    月還款6,000元(無消費)、11月還款6,000元(無消費)、12月
    還款7,000元、93年1月還款6,000元、2月還款19,163元、3
    月還款14,500元(無消費)、4月15,000元、5月借款60,000元
    、還款10,000元、6月還款11,407元、7月還款8,000元、8月
    借款70,000元、還款12,743元、9月還款13,081元、10月還
    款20,104元、11月還款19,575元、12月還款18,762元、94年
    1月還款10,000元、2月借款90,000元、還款8,330元、3月還
    款13,000元、4月還款11,000元、5月還款12,000元、6月還
    款12,000元(無消費)、7月還款11,000元(無消費)、8月借款
    90,000元、還款11,036元、9月借款60,000元、還款23,060
    元、10月還款21,000元(無消費)11月還款19,000元(無消費)
    、12月還款20,000元(無消費)、95年1月還款19,000元、2月
    還款18,000元(無消費)、3月借款40,000元、還款16,000元
    、4月還款17,000元(無消費)、5月還款15,000元、6月還款1
    5,000元、7月借款30,000元、還款16,013元、8月還款17,82
    1元、9月還款16,821元、10月還款16,300元、11月還款16,5
    00元、12月還款16,500元、96年1月還款16,500元、2月借款
    16,128元(分9期，每月借款1,792元)、還款26,000元、3月
    還款16,000元、4月還款15,321元、5月還款28,921元、6月
    還款18,858元、7月還款19,367元、8月還款19,054元、9月
    還款18,044元、10月還款18,389元、11月借款22,000元、還
    款16,723元、12月還款20,843元、97年1月還款17,544元、2
    月還款19,023元、3月還款8,500元、4月還款13,500元、5月
    借款23,951元(每月5987元，分4月借款)、還款10,153元、6
    月還款21,720元、7月還款13,220元、8月還款17,700元、9
    月還款17,500元、10月還款16,313元、11月還款19,200元、
    12月還款17,500元、98年1月還款11,000元、2月還款10,495
    元、3月還款10,395元、4月還款7,605元、5月還款12,295元
    、6月還款5,216元、8月還款454元、10月還款4,300元；總
    計前述期間內聲請人即債務人借款達655,951元，還款金額
    亦達1,506,369元，還款數減借款數差額達850,418元，而該
    聲請人即債務人消費明細中大部分均無消費，除前述預借現
    金使用(據聲請人即債務人陳述借款是為補作生意時支票款
    週轉之用)外，其最大宗之消費為郵購(89年10月6,330元、1
    1月6,220元、90年1月8,320元、2月6,290元、8月5,220元、
    9月4,110元、10月4,650元、11月9,750元、91年2月11,950
    元、5月6,800元、7月3,010元、92年8月14,340元、93年1月
    15,280元、6月15,680元、95年7月10,445元，據聲請人即債
    務人陳報是因朋友經營保養品、化粧品及保健食品推銷，基
    於人情壓力而採購，總計花費為128,395元)，其餘消費則為
    生活上之必要支出，而前述基於人情壓力之郵購產品，由聲
    請人即債務人前述所繳納之金額中扣除亦尚多繳納722,023
    元，扣除其他必要之消費支出，該聲請人即債務人所繳金額
    較支出金額為高，換言之，該聲請人即債務人每月均支付高
    額之利息，因利息過高致無法將全部利息償還，而所償還之
    金額己逾本金，其雖有前述郵購不當之消費，但衡其情節尚
    屬輕微，經審酌普通債權人全體受償情形及其他一切情狀後
    ，認本件裁定債務人免責應屬適當，爰裁定如主文。
中    華    民    國   100    年    11    月    2     日
                  臺灣臺中地方法院民事庭
                        法      官    林新竑
上為正本係照原本作成
如不服本裁定，應於裁定送達後10日內，以書狀向本院提出抗告
，並繳納抗告費新臺幣1千元
中    華    民    國   100    年    11    月    2     日
                        書  記  官